臺灣高等法院交通事件裁定　　　　　　100年度交抗字第715號
抗　告　人
即受處分人　簡綸鋒
上列抗告人即受處分人因違反道路交通管理處罰條例事件，不服
臺灣板橋地方法院，中華民國100年5月31日所為之裁定（100年
度交聲字第996號），提起抗告，本院裁定如下：
    主  文
抗告駁回。
    理  由
一、按道路交通管理處罰條例所稱之汽車，包括機器腳踏車，道
    路交通管理處罰條例第3條第8款已有明定。次按汽車駕駛人
    ，行經有燈光號誌管制之交岔路口闖紅燈者，處新臺幣（下
    同）1,800元以上5,400元以下罰鍰；又汽車駕駛人駕駛汽車
    違反道路交通管理處罰條例第53條規定者，除應依該條所規
    定之罰鍰處罰外，並予記違規點數3點，道路交通管理處罰
    條例第53條第1項、第63條第1項第3款分別定有明文。
二、經查：(一)本件抗告人即受處分人簡綸鋒（簡稱抗告人）於民
    國99年10月10日下午2時15分許，騎乘車牌號碼962-DCX號普
    通重型機車，在臺北縣板橋巿（現改制為新北市板橋區，以
    下仍以改制前之名銜稱之）信義路與國慶路設置有燈光號誌
    管制之交岔路口，因闖紅燈左轉，為臺北縣政府警察局（現
    改制為新北巿政府警察局，以下亦仍以改制前之名銜稱之）
    板橋分局信義派出所警員當場攔停掣單舉發之事實，有臺北
    縣政府警察局北縣警交大字第C00000000號舉發違反道路交
    通管理事件通知單（下稱舉發通知單）、交通部公路總局臺
    北區監理所板橋監理站板監裁字第裁41-C00000000號違反道
    路交通管理事件裁決書、新北市政府警察局板橋分局100年3
    月15日新北警板交裁字第1000010165號函等影本各1件附卷
    可稽（見原審卷第4、6、7頁），並據證人即本件舉發員警
    甘宗鑫於原審調查時具結證稱：伊當時和警員葉仲豪停在信
    義路與國慶路口等紅燈，看見抗告人騎機車從信義路與伊對
    向的車道闖紅燈直行，並左轉往國慶路方向行駛，伊和同事
    就開啟警示燈和警報器驅前攔停，一直到和平路與干城路口
    才把抗告人攔停下來，伊就請抗告人出示駕照、行照，並當
    場告知抗告人違規事由及須當場舉發填單，抗告人當時有向
    伊等表示急著去前面開會，伊等就再度告知必須製單完成後
    才能離開，抗告人仍堅持急著去開會，期間並企圖騎車離開
    ，伊等雖一度將抗告人攔下，惟因無可將抗告人強制留下的
    法律依據，伊等遂於告知抗告人紅單將寄至駕籍地及應到案
    日期等相關權利後，任抗告人騎車離去；伊等是停在信義路
    上後，才看到抗告人騎車往國慶路的方向過去，所以印象比
    較深刻；信義路與國慶路交岔路口的雙向號誌是連動的，不
    會有不同時相的問題；因為抗告人闖過信義路上的停止線後
    ，就以很快的速度紅燈左轉往國慶路方向行駛，所以伊才在
    舉發通知單上記載抗告人的違規事實是紅燈左轉等語（見原
    審卷第16頁），且核該證人係就案發當日親身經歷之舉發經
    過作證，所證內容，就其目擊抗告人違規情節及舉發經過敘
    述詳確，尚無前後矛盾或與事理不符而存有瑕疵之處，顯非
    一般憑空捏造證詞可擬，又證人與抗告人原不相識，並無何
    身分利害業務關係，亦無怨恨仇隙，業經證人於原審結證在
    卷（見原審卷第15頁反面），則衡情證人應無甘冒偽證罪刑
    責風險而設詞構陷抗告人之理；(二)況且抗告人於原審訊問時
    亦自陳：伊本來要從信義路去和平路，因為在國慶路口遇到
    紅燈，伊機車有超越停止線，路口那邊有1家商店，伊朋友
    有時會在那邊顧店，所以伊就停在那邊，想看一下伊朋友有
    無在顧店，但沒有看到，伊就在該店門口看著對面的紅綠燈
    變成綠燈，就往國慶路方向騎過去；伊超越停止線的時候，
    信義路上的號誌是紅燈；伊是在信義路上號誌為紅燈的時候
    騎車越過停止線的；伊就是停在那裡看一下店面沒有看到伊
    的朋友，過沒多久，國慶路上的號誌變為綠燈，伊就往國慶
    路方向騎過去了等語（見原審卷第15頁），足見抗告人騎乘
    機車沿信義路行駛，迨至信義路與國慶路交岔路口時，已見
    信義路上之號誌為紅燈，仍超越停止線，進而旋即轉往國慶
    路方向駛去，核與證人甘宗鑫證述其目睹抗告人於前述交岔
    路口之號誌為紅燈時，由信義路左轉往國慶路行駛之情節相
    符；再參以證人甘宗鑫證述：信義路與國慶路的交岔路口，
    沒有設置機車左轉國慶路的待轉區等語（見原審卷第16頁反
    面），是抗告人明知信義路行向之號誌已轉換為紅燈，猶超
    越停止線駛入路口範圍，而該處並未設有機車待轉區，縱曾
    短暫停留即轉往國慶路方向駛去，但已屬闖紅燈左轉之違規
    行為，至為明灼；(三)再按行為人有違反道路交通管理處罰條
    例之情形者，應填製舉發違反道路交通管理事件通知單，並
    於被通知人欄予以勾記；當場舉發者，通知聯應填記駕駛人
    或行為人姓名、性別、出生年月日、地址、身分證統一編號
    及車主姓名、地址、車牌號碼、車輛種類；被查獲之駕駛人
    或行為人為受處分人時，應於填記通知單後將通知聯交付該
    駕駛人或行為人簽名或蓋章收受之；拒絕簽章者，仍應將通
    知聯交付該駕駛人或行為人收受，並記明其事由及交付之時
    間；拒絕收受者，應告知其應到案時間及處所，並記明事由
    與告知事項，視為已收受，此為違反道路交通管理事件統一
    裁罰基準及處理細則第11條第1項第1款明定甚明。復按違反
    道路交通管理事件行為人，未依規定自動繳納罰鍰，或未依
    規定到案聽候裁決，處罰機關應依基準表於通知單送達且逾
    越應到案期限60日之3個月內，逕行裁決之，該細則第44條
    第1項前段亦定有明文。質之抗告人於99年10月10日下午2時
    15分許，在臺北縣板橋巿和平路附近為警攔停時，因拒絕收
    受舉發通知單，業經舉發員警甘宗鑫當場告知應到案日期（
    即99年10月26日）及處所等情，已據證人甘宗鑫於原審訊問
    時證述明確，並經記載於前揭舉發通知單左上方空白處無訛
    ，又有卷附之上開舉發通知單可稽，則抗告人既已經警告知
    應到案日期及處所，卻未於該應到案日期即99年10月26日前
    自動繳納罰鍰或到案聽候裁決，迄至原處分機關於100年2月
    18日裁決後，始於100年2月24日向原處分機關提出申訴，此
    觀卷附之交通違規案件陳述書上蓋印之原處分機關收文章日
    期可悉（見原審卷第10頁），已逾應到案日期60日以上，則
    原處分機關依上開規定，按違反道路交通管理事件統一裁罰
    標準表就違反道路交通管理處罰條例第53條第1項所定之裁
    罰基準，逕予裁處抗告人罰鍰2,700元，於法有據，並無不
    合。綜上所述，抗告人在前述時、地確有「駕車行經有燈光
    號誌管制之交岔路口闖紅燈」之違規行為，事證明確，洵堪
    認定。
三、原審本於同上見解，認原處分機關依道路交通管理處罰條例
    第53條第1項、第63條第1項第3款規定及道路交通管理事件
    統一裁罰基準表所定之裁罰標準，以抗告人逾越應到案期限
    60日以上為由，裁處異議人罰鍰2,700元，並記違規點數3點
    ，於法有據，而駁回抗告人異議之聲明，經核並無違誤。抗
    告人抗告意旨以：(一)抗告人當時騎車由信義路往和平路方向
    前行，途中於朋友國慶路口的商店前暫停了一下，幾秒後，
    看到國慶路口號誌變成紅燈，抗告人就往國慶路方向騎去，
    直到在和平路口等紅燈時被警察攔下，抗告人當時表示要趕
    去開會，請警察等抗告人到開會地點報到後再說，但警察們
    不准，最後開罰單時抗告人也沒有簽名，因為警察說罰單會
    寄至抗告人家中，結果直至100年3月抗告人才接獲罰單，警
    察並未告知抗告人相關權利及到案日期，所以於收到罰單前
    ，抗告人根本不知要到何處申訴，並不是抗告人不遵期到案
    ，警察於原審所述均非屬實；(二)抗告人沿信義路直行，縱使
    於紅燈亮時有越線，但抗告人沒有闖越紅燈，後來因國慶路
    是綠燈，所以抗告人左轉國慶路直行又有何違規之處？(三)員
    警既稱有全程錄音、錄影，則請提供錄音、錄影內容即可證
    明抗告人所言確實，並無欺瞞等語，指摘原裁定不當。惟查
    ，抗告人上開違規行為，業經證人甘宗鑫於原審結證明確，
    核與抗告人自承其當場騎乘機車行經路口之情節相符，顯然
    即屬闖紅燈之違規行為，已如前述，並經本院審認無訛，要
    無再予就錄音、錄影內容勘驗調查之必要。抗告人雖再三質
    疑證人證詞之真實性，惟僅屬其個人片面之詞，並未提出積
    極事證以實其說；而抗告意旨另以其當時係為趕赴開會乙節
    ，縱係為真，亦非謂其即可無視交通法規之禁令而違規闖紅
    燈，猶不能據此解免其責任。抗告人上開抗告意旨，要係就
    法院依職權裁量之事項，徒憑己意，反覆爭執，所為抗告，
    仍無法推翻原審裁定之適法性，其抗告為無理由，應予駁回
    。
據上論斷，應依道路交通事件處理辦法第25條，刑事訴訟法第41
2條，裁定如主文。
中    華    民    國    100    年    6    月    30    日
                  刑事第十九庭 審判長法  官  鄧振球
                                     法  官  彭幸鳴
                                     法  官  張江澤
以上正本證明與原本無異。
不得再抗告。
                                     書記官  胡新涓
中    華    民    國   100    年    7     月    1     日